臺灣新竹地方法院刑事判決　　　　　　　96年度易字第609 號
公　訴　人　臺灣新竹地方法院檢察署檢察官
被　　　告　甲○○
上列被告因竊盜案件，經檢察官聲請簡易判決處刑（96年度偵字
第3826號），本院改行通常程序後依簡式審判程序判決如下：
    主  文
甲○○連續結夥三人以上竊盜，累犯，處有期徒刑壹年；減為有
期徒刑陸月，如易科罰金，以銀元佰元即新臺幣玖佰元折算壹
日。
    事實及理由
壹、構成犯罪事實：
    甲○○與湯明山（由檢察官另案偵辦）、張更生（聲請書誤
    載為張更山，由檢察官另案偵辦）3 人共同出於為自己不法
    所有目的的連續犯罪意思聯絡及行為分擔，(1)於民國94年9
    月間某日，駕駛向不知情之李增煌（由檢察官另為不起訴處
    分）借用之李增煌所有車牌號碼EV－8571號自用小貨車，至
    乙○○設在新竹縣新埔鎮照門里17鄰石門65號雞舍內，共同
    徒手竊取數量不詳之雞、鴨等禽類，得手後離去。(2)又於94
    年10月間某日，偕同不知情之羅永富，駕駛向不知情之李增
    煌借用之上開自用小貨車，至上址，甲○○、湯明山、張更
    生3 人隨即共同徒手竊取數量不詳之雞、鴨等禽類，得手後
    離去。(3)再於94年11月23日，偕同不知情之羅永富、李增煌
    ，於同日下午3 時15分許，駕駛上開自用小貨車，至上址，
    甲○○、湯明山、張更生3 人隨即共同徒手竊取數量不詳之
    雞、鴨等禽類，得手後離去。嗣經乙○○調閱上址監視錄影
    設備於94年11月23日攝得之監視畫面，報警而循線查獲。
貳、程序方面：
    本件被告甲○○所犯竊盜罪，非死刑、無期徒刑、最輕本刑
    為3 年以上有期徒刑之罪，或高等法院管轄第一審之案件，
    被告於本院準備程序進行中，就被訴事實為有罪之陳述，經
    本院合議庭認合於新修正刑事訴訟法第273 條之1 第1 項之
    規定，裁定進行簡式審判程序，此合先敘明。
、認定犯罪事實所根據的證據及理由：
一、被告甲○○於檢察官偵查中、本院準備程序及簡式審判程序
    訊問時之自白。
二、證人羅永富、李增煌於偵查中之具結證述。
三、證人即被害人乙○○於警詢時及偵查中之指訴。
四、監視錄影畫面翻拍照片10幀、監視錄影光碟及偵查報告各1
    份在卷可查。
五、至被害人所述失竊之雞、鴨等禽類數量遠多於被告等人坦承
    竊取禽類數量之部分，因僅有被告1 次犯行之錄影畫面，尚
    無法證實被告等人竊取大量雞、鴨等禽類，惟仍無礙被告犯
    行之認定，附此敘明。
肆、論罪科刑的理由：
一、按行為後法律有變更者，適用行為時之法律。但行為後之法
    律有利於行為人者，適用最有利於行為人之法律，刑法第2
    條第1 項定有明文（刑法第2 條係規範行為後法律變更所生
    新舊法律比較適用之準據法，是刑法第2 條本身雖經修正，
    但該條文既屬適用法律之準據法，本身尚無比較新舊法之問
    題，應逕適用裁判時之刑法第2 條規定以決定適用之刑罰法
    律）。又比較時應就罪刑有關之共犯、未遂犯、想像競合犯
    、牽連犯、連續犯、結合犯，以及累犯加重、自首減輕暨其
    他法定加減（如身分加減）與加減例等一切規定，綜其全部
    罪刑之結果而為比較（最高法院95年第8 次刑事庭會議決議
    參照）。查被告行為後，刑法第56條有關連續犯、第41條有
    關易科罰金等規定，業於94年2 月2 日修正公布，並均自95
    年7 月1 日起施行，茲就比較情形分述如下：
（一）刑法第56條有關「連續數行為而犯同一之罪名者，以一罪
      論，但得加重其刑至2 分之1 。」之連續犯規定，業經修
      正刪除。此雖非犯罪構成要件之變更，惟顯已影響行為人
      刑罰之法律效果，自屬法律變更。亦即被告基於概括犯意
      所為之數行為，自95年7 月1 日起已不再成立連續犯而得
      論以一罪，而應依具體行為之性質論罪。查被告於本案所
      為3 次加重竊盜之犯罪行為均發生於新法施行之前，且其
      所為之各次行為、時間，各均獨立，但其時間緊接，所犯
      係構成要件相同之罪名，主觀上顯係基於概括犯意所為，
      為連續犯，依修正前刑法第56條規定，論以一罪，較依新
      法分論以數罪之結果，對被告較為有利。
（二）刑法第41條有關易科罰金之規定，行為時即修正前刑法第
      41條第1 項前段規定：「犯最重本刑為5 年以下有期徒刑
      以下之刑之罪，而受6 個月以下有期徒刑或拘役之宣告，
      因身體、教育、職業、家庭之關係或其他正當事由，執行
      顯有困難者，得以1 元以上3 元以下折算1 日，易科罰金
      。」，而被告行為時之易科罰金折算標準，依修正前罰金
      罰鍰提高標準條例第2 條前段（現已刪除）規定，就其原
      定數額提高為100 倍折算1 日，則被告行為時之易科罰金
      折算標準，應以銀元300 元折算1 日，經折算為新臺幣後
      ，應係以新臺幣900 元折算為1 日。裁判時即修正後刑法
      第41條第1 項前段則規定：「犯最重本刑為5 年以下有期
      徒刑以下之刑之罪，而受6 個月以下有期徒刑或拘役之宣
      告者，得以新臺幣1 千元、2 千元或3 千元折算1 日，易
      科罰金。」，比較修正前、後之易科罰金折算標準，以行
      為時即修正前之規定，較有利於被告。
二、論罪：
（一）核被告甲○○本件3 次所為，均係犯刑法第321 條第1 項
      第4 款之結夥三人以上竊盜罪。
（二）共同正犯：查被告甲○○行為後，新法第28條雖將舊法之
      「實施」修正為「實行」，其中「實施」一語，涵蓋陰謀
      、預備、著手及實行之概念在內，其範圍較廣；「實行」
      則著重於直接從事構成犯罪事實之行為，其範圍較狹；二
      者之意義及範圍固有不同，但本案被告係屬共同實行犯罪
      ，故不論依舊法或新法之第28條規定，均應論以共同正犯
      ，對被告並無有利或不利之影響，亦即此部分法條文字修
      改，與本案之共犯型態無涉，自無適用新法第2 條第1 項
      之規定比較新舊法，應依一般法律適用原則，適用裁判時
      法，而逕依新法第28條規定論以共同正犯。是被告甲○○
      與湯明山、張更生3 人間，就上開加重竊盜犯行，有犯意
      聯絡及行為分擔，為刑法第28條之共同正犯。
（三）連續犯：被告先後3 次加重竊盜之犯罪行為，在時間上接
      近、犯罪手法雷同、犯罪構成要件相同，顯然係出於概括
      的犯罪故意所為，屬於連續犯，依照修正前刑法第56條規
      定：「連續數行為而犯同一之罪名者，以一罪論。但得加
      重其刑至2 分之1 。」，應論以一罪，並加重其刑度。
（四）累犯：被告甲○○前曾於90年6 月間，因公共危險案件，
      經臺灣苗栗地方法院於90年8 月24日，以90年度苗交簡字
      第746 號刑事簡易判決，判處有期徒刑4 月，嗣於90年10
      月5 日確定；又於90年10月間，因竊盜案件，經臺灣高雄
      地方法院於91年6 月19日，以90年度易字第4110號刑事判
      決判處有期徒刑4 月，嗣於91年7 月26日確定，上開2 罪
      接續執行，於91年6 月12日入監執行，並於91年12月11日
      徒刑期滿執行完畢等情，有臺灣高等法院被告前案紀錄表
      及刑案資料查註紀錄表各1 份為證，其於有期徒刑執行完
      畢後，5 年以內故意再犯本件有期徒刑以上之罪，不論依
      修正前刑法第47條，或修正後刑法第47條第1 項之規定，
      均構成累犯，並無刑罰法律之變更，自不生新舊法比較之
      問題，應依一般法律適用原則，適用裁判時法。是被告於
      5 年以內故意再犯本件有期徒刑以上之罪，為累犯，應逕
      依裁判時之新法第47條第1 項規定，並遞加重其刑。
三、科刑：審酌被告甲○○正值青壯，不思正途謀生、以己力獲
    取報酬，竟以結夥三人以上竊盜之加重竊盜方式竊取他人財
    物，顯不尊重他人財產權益，及其犯罪動機、目的、竊盜次
    數，並對善良之社會風氣造成戕害，被告前有竊盜之犯罪紀
    錄，素行非佳，再犯本件竊盜犯行，及其所得財物價值，及
    犯罪後尚能坦白承認犯行，態度尚稱良好等一切情狀，量處
    如主文所示之刑。又查被告所犯上開之罪，犯罪時間係在96
    年4 月24日以前，核與中華民國九十六年罪犯減刑條例第2
    條第1 項第3 款規定相符，應予減刑，爰依法減刑如主文所
    示，並依同條例第9 條及修正前刑法第41條第1 項前段之規
    定，諭知易科罰金之折算標準，以示懲儆。
伍、適用法律依據：
一、程序法方面：刑事訴訟法第452 條、第273 條之1 第1 項、
    第299 條第1 項前段。
二、實體法方面：刑法第2 條第1 項前段、第28條、第321 條第
    1 項第4 款、第47條第1 項，修正前刑法第56條、第41條第
    1 項前段，廢止前罰金罰鍰提高標準條例第2 條，現行法規
    所定貨幣單位折算新臺幣條例第2 條，中華民國九十六年罪
    犯減刑條例第2 條第1 項第3 款、第7 條、第9 條，判決如
    主文。
本案經檢察官郭進昌到庭執行職務。
中　　華　　民　　國　　96　　年　　11　　月　　2 　　日
                  刑事第四庭法　官　馮俊郎
以上正本證明與原本無異。
如不服本判決，應於判決送達後10日內向本院提出上訴狀（應附
繕本），上訴於臺灣高等法院。
中　　華　　民　　國　　96　　年　　11　　月　　2 　　日
                            書記官  鄧雪怡
附錄本案論罪科刑實體法條全文：
＊刑法第321 條第1 項第4 款：
犯竊盜罪而有左列情形之一者，處6 月以上5 年以下有期徒刑。
四、結夥三人以上而犯之者。
【＊刑法第320 條第1 項：意圖為自己或第三人不法之所有，而
竊取他人之動產者，為竊盜罪，處5 年以下有期徒刑、拘役或50
0 元以下罰金。】
